# 定期存单质押的列报

提问人：研究准 则 时间：2022-07-27 16:19:58
陈版主，您好：
我公司将 1 亿元货币资金存到银行办理了一年定期存单，然后我们的子公司用我们 1 亿元的定期存单质押办理了 1 亿元的银行承兑，同时我公司向子公司按照年息6%收取资金占用费。
请问：
1 、我公司 1 亿元的定期存单现在在银行存款科目，是否需要列报到其他货币资金或其他应收款；
2 、我公司向子公司收取的年6%的资金占用费，我公司计入财务费用是否恰当。
谢谢。

回答人：chenyiwei
1 、可以列报为其他货币资金。
2 、相当于本企业将该 1 亿元拆借给子公司（但因仍在本企业账户中，故不确认债权资产），相应的利息收入可以确认为“财务费用——利息收入”，但附注中应充分披露该 1 亿元已被作为子公司开具银行承兑汇票的质押物的事实。